---
title: email
output: blastula::blastula_email
---

<style type = "text/css">

h1, h2, h3 {
  font-family: Arvo, "Helvetica Neue", Helvetica, Arial, sans-serif;
  font-weight: normal
}

p {
  font-family: "Source Sans Pro", "Helvetica Neue", Helvetica, Arial, sans-serif
}

</style>

```{r setup, include=FALSE}
knitr::opts_chunk$set(
  echo = FALSE,
  warning = FALSE,
  message = FALSE,
  fontfamily = "Sans Source Pro",
  results="asis",
  fig.align='center',
  fig.cap = ""
)
box::use(gghdx)
gghdx$gghdx()
```


```{r, class.output = "banner"}
tfp_banner <- cumulus$blob_read(
  container = "projects",
  name = "ds-aa-lac-dry-corridor/framework_update_2025/email_logos/centre_banner.png" ,
  return_path = T,
  progress_show = F
)

add_image(
  file = tfp_banner,
  alt = "Centre for Humanitarian Data banner",
  align = "left",
  width = "25%"
)
```


# `r email_txt_sn$en$title`

## `r email_txt_sn$en$subtitle`

### `r email_txt_sn$en$date_header`  `r email_txt_sn$en$status`

## `r email_txt_sn$en$description_title`

`r email_txt_sn$en$description_content`

```{r tblThresholdsEn}
gt_threshold_sn_en
```


**Forecast data source:** `r email_txt_sn$en$data_source`

Data accessed: `r trimws(format(as.Date(current_moment), "%B %Y"))`.

`r email_txt_sn$en$ref_github`

----

## Contact

`r email_txt_sn$en$contact_info`


<!-- ══════════════ SEPARATOR ══════════════ -->

<table width="100%" style="margin-top:30px; margin-bottom:5px;">
<tr><td style="border-bottom:3px solid #3e8f6b;">&nbsp;</td></tr>
</table>

<table width="100%" style="margin-bottom:15px;">
<tr><td style="background-color:#f0faf5; border-left:4px solid #3e8f6b; padding:10px 20px;">
<p style="font-size:16px; color:#3e8f6b; font-weight:bold; margin:0;">Versi&oacute;n en Espa&ntilde;ol</p>
</td></tr>
</table>


<!-- ══════════════ SPANISH SECTION ══════════════ -->

<table width="100%" style="margin-bottom:20px;">
<tr><td style="background-color:#f7fbf9; border-left:4px solid #3e8f6b; padding:10px 20px;">

<h1 style="font-family: Arvo, 'Helvetica Neue', Helvetica, Arial, sans-serif; font-weight:normal;">`r email_txt_sn$es$title`</h1>

<h2 style="font-family: Arvo, 'Helvetica Neue', Helvetica, Arial, sans-serif; font-weight:normal;">`r email_txt_sn$es$subtitle`</h2>

<h3 style="font-family: Arvo, 'Helvetica Neue', Helvetica, Arial, sans-serif; font-weight:normal;">`r email_txt_sn$es$date_header`  `r email_txt_sn$es$status`</h3>

<h2 style="font-family: Arvo, 'Helvetica Neue', Helvetica, Arial, sans-serif; font-weight:normal;">`r email_txt_sn$es$description_title`</h2>

<p style="font-family: 'Source Sans Pro', 'Helvetica Neue', Helvetica, Arial, sans-serif;">`r email_txt_sn$es$description_content`</p>

</td></tr>
</table>

```{r tblThresholdsEs}
gt_threshold_sn_es
```


**Fuente de datos del pron&oacute;stico:** `r email_txt_sn$es$data_source`

Datos consultados: `r trimws(format(as.Date(current_moment), "%B %Y"))`.

`r email_txt_sn$es$ref_github`

----

## Contacto

`r email_txt_sn$es$contact_info`


<!-- ══════════════ SHARED FOOTER ══════════════ -->

----

```{r FooterLogo}

tfp_logo <- cumulus$blob_read(
  container = "projects",
  name = "ds-aa-lac-dry-corridor/framework_update_2025/email_logos/ocha_logo_wide.png" ,
  return_path = T, progress_show = FALSE
)
add_image(
  file = tfp_logo,
  align = "center",
  width = "25%"
)
```

<p>
<center>

<b> OCHA Centre For Humanitarian Data </b>

Fluwelen Burgwal 58 | 2511 CJ The Hague | The Netherlands

</center>
</p>
